---
title: "Ejercicios_Riesgo"
author: "Felipe Pérez Vargas"
date: "30/01/2020"
output: html_document
---


***  Rendimiento 

$$ R_{i}=\frac{\Delta R_{i}}{V_{inicial}}  $$

Más usada 

 $$ R_{i}=ln(\frac{P_{t}}{P_{t-1}})  $$

Rendimiento de un portafolio


$$ R_{p}=\sum_{i=1}^{n}\omega_{i}R_{i} $$

Cargas paquetes para descargas datos históricos desde yahoo

```{r}

 
```






```{r,results='asis', message = FALSE, error = FALSE, warning= FALSE}
library(quantmod)
A1<-getSymbols('GME',src='yahoo', auto.assign = FALSE )#[,c(4)]

 # A1<-getSymbols('GME' )[,c(4)]
# A1<-getSymbols('GME', auto.assign = FALSE )#[,c(4)]
plot(A1)



```




Retorno esperado 

Rendimiento de un portafolio 

Rendimiento promedio






Basado en la siguiente distribución de retornos calcula:

* Retornos esperados
* Desviación estándar

|Prob  |$R_{A}$  |$R_{B}$ |$R_{C}$|
|------|---------|--------|-------|
|30$\%$|-20$\%$  | -5$\%$ | 5$\%$ | 
|40$\%$|  5$\%$  | 10$\%$ | 3$\%$ |
|30$\%$| 40$\%$  | 15$\%$ | 2$\%$ |

### Solución: <span style="color:blue">Rendimiento esperados </span>

Para poder calcular la desviación estándar se necesita calcular 
los retornos esperados con la siguiente formula:

$$ E(R)=\sum_{i=1}^{n}=R_{i}*P(R_{i}) $$


```{r,results='asis', message = FALSE, error = FALSE, warning= FALSE}
require(ggplot2)
require(plotly)
p1<-c(0.3,0.4,0.3)
sa<-c(-20,5,40)
sb<-c(-5,10,15)
sc<-c(5,3,2)
t1<-cbind(sa,sb,sc)
Ea<-sum(p1*sa);Ea #Retornos esperados
Eb<-sum(p1*sb);Eb
Ec<-sum(p1*sc);Ec
```


Una vez obtenidos los retorno esperados aplicamos la siguiente formula:


$$ \sigma=\sqrt{\sum_{i=1}^{n}[R_{i}-E(R_{i})]^{2}*P_{i}}  $$
```{r,results='asis', message = FALSE, error = FALSE, warning= FALSE}
xa<-sqrt(sum((sa-Ea)^{2}*p1));xa #Desviación estándar
xb<-sqrt(sum((sb-Eb)^{2}*p1));xb
xc<-sqrt(sum((sc-Ec)^{2}*p1));xc
```



Podemos realizar una grafica 

```{r,results='asis', message = FALSE, error = FALSE, warning= FALSE}
RE<-c(Ea,Eb,Ec);RE
DE<-c(xa,xb,xc);DE
vr<-data.frame(Stocks=c('Sta','Stb','Stc'),DE,RE);vr
  
p <- ggplot(vr,aes(DE,RE,label=Stocks,colour=DE))+geom_point()+
ggtitle("Volatilidad vs Rendimiento")+xlab("Volatilidad")+ ylab("Rendimiento")  
p + geom_text(check_overlap = TRUE, hjust = 0, nudge_x = 0.05)

```



Podemos calcular la covariaza y varianza entre las acciones 

$$ \sigma_{xy}=cov(r_x,r_y)=\sum_{i=1}^{n}P_{i}[(r_{xi}-E(R_{xi}))(r_{yi}-E(R_{yi}))]$$



```{r,results='asis', message = FALSE, error = FALSE, warning= FALSE}

cov_ab<-sum(p1*(sa-Ea)*(sb-Eb));cov_ab #Covarianza
cov_ac<-sum(p1*(sa-Ea)*(sc-Ec));cov_ac
cov_bc<-sum(p1*(sc-Ec)*(sb-Eb));cov_bc
```
Para la correlación se tiene que 


$$ \sigma_{xy}=\frac{\sigma_{xy}}{\sigma_{x}\sigma_{y}} $$
```{r,results='asis', message = FALSE, error = FALSE, warning= FALSE}
cor_ab<-(cov_ab)/(xa*xb);cor_ab #Correlación
cor_ac<-(cov_ac)/(xa*xc);cor_ac
cor_bc<-(cov_bc)/(xc*xb);cor_bc
```



## Un portafolio compuesto de dos activos

$$ E(R_{p})=\sum_{i=1}^{n}w_{i}*R_{i}  $$
Si tenemos dos activos con pesos w1 y w2 queremos calcular los retornos esperados entre ellos

```{r,results='asis', message = FALSE, error = FALSE, warning= FALSE}

w1<-seq(0,1,by=0.1)  
w2<-1-w1
Erp_ab<-w1*Ea+w2*Eb;Erp_ab  #Retornos
Erp_ac<-w1*Ea+w2*Ec;Erp_ac
Erp_bc<-w1*Eb+w2*Ec;Erp_bc

```
Para calcular la desviación estándar del portafolio se calcula con la siguiente formula


$$ \sigma_{p}^{2}=w_{1}^{2}\sigma_{1}^{2}+w_{2}^{2}\sigma_{2}^{2}+2w1w2\sigma_{1}\sigma_{2}\rho_{12}$$
o con la siguiente formula

$$ \sigma_{p}^{2}=w_{1}^{2}\sigma_{1}^{2}+w_{2}^{2}\sigma_{2}^{2}+2w1w2\sigma_{12}$$


Si tenemos dos activos con pesos w1 y w2 queremos calcular los retornos esperados entre ellos





```{r,results='asis', message = FALSE, error = FALSE, warning= FALSE}
x_ab<-w1^{2}*xa^{2}+w2^{2}*xb^{2}+2*w1*w2*cov_ab;x_ab
x_ab<-sqrt(x_ab);x_ab #Volatilidad

x_ac<-w1^{2}*xa^{2}+w2^{2}*xc^{2}+2*w1*w2*cov_bc;x_ac
x_ac<-sqrt(x_ac);x_ac 

x_bc<-w1^{2}*xb^{2}+w2^{2}*xc^{2}+2*w1*w2*cov_bc;x_bc
x_bc<-sqrt(x_bc);x_bc
plot(x_ab,Erp_ab)

```
plot(x_ab,Erp_ab)

```{r,results='asis', message = FALSE, error = FALSE, warning= FALSE}
require(ggplot2)
require(plotly)
require(IntroCompFinR)
install.packages("IntroCompFinR", repos="http://R-Forge.R-project.org")
if(!require("pacman")) install.packages("pacman")
p_load("PerformanceAnalytics","quadprog","xts")
p_load("IntroCompFinR","readxl","tidyverse")
require(PerformanceAnalytics)
require(quadprog)
require(pacman)
require(xts)


names1<-c('US','UK','France','Germany','Japan')
cm<-matrix(c(1.0000,0.5003,0.4389,0.3681,0.2663,
             0.5003,1.0000,0.5420,0.4265,0.3581,
             0.4389,0.5420,1.0000,0.6032,0.3923,
             0.3681,0.4265,0.6032,1.0000,0.3663,
             0.2663,0.3581,0.3923,0.3663,1.0000), ncol = 5, nrow = 5, byrow=TRUE);cm #Matriz de correlación


mean<-c(0.1355,0.1589,0.1519,0.1435,0.1497) #Retornos 
sigma<-c(0.1535,0.2430,0.2324,0.2038,0.2298) # Volatilidad


vr<-data.frame(names1,sigma,mean);vr

p <- ggplot(vr,aes(sigma,mean,label=names1,colour=sigma))+geom_point()+
  ggtitle("Volatilidad vs Rendimiento")+xlab("Volatilidad")+ ylab("Rendimiento")+
  geom_text(check_overlap = TRUE, hjust = 0, nudge_x = -0.01);p
p<-ggplotly(p);p

w<-seq(0,1, by=0.01);w
w1<-w
w2<-(1-w1)  
r1<-0.1355
r2<-0.1497
d1<-0.1535
d2<-0.2298
ro<-0.2663
names<-c('USA', 'Japón')
Erp<-w1*r1+w2*r2;round(Erp,3)
var<-w1^{2}*d1^{2}+w2^{2}*d2^{2}+2*w1*w2*ro*d1*d2;round(var,3)
std<-sqrt(var);round(std,3)

op<-data.frame(std,Erp)
p<-ggplot(op,aes(std,Erp))+geom_point()+
#  geom_text(hjust = 0, vjust = 0)+
  theme_bw()+ 
  ggtitle("Volatilidad vs Rendimiento")+xlab("Volatilidad")+ ylab("Rendimiento")
#p+ coord_flip()
p<-ggplotly(p);p


mean1<-c(r1,r2)
cov<-matrix(c(1.0000,0.2663,
              0.2663,1.0000), ncol = 2, nrow = 2, byrow=TRUE);cm #Matriz de correlación
weights<-c(0.5,0.5)
getPortfolio(mean1, cov, weights)

# Calculamos el la mínima varianza
globalmin <- globalMin.portfolio(mean1, cov, shorts = TRUE)
globalmin

```


### Ejercicio 



```{r}
names1<-c('US','UK','France','Germany','Japan')
cm<-matrix(c(1.0000,0.5003,0.4389,0.3681,0.2663,
             0.5003,1.0000,0.5420,0.4265,0.3581,
             0.4389,0.5420,1.0000,0.6032,0.3923,
             0.3681,0.4265,0.6032,1.0000,0.3663,
             0.2663,0.3581,0.3923,0.3663,1.0000), ncol = 5, nrow = 5, byrow=TRUE);cm #Matriz de correlación

w<-seq(0,1, by=0.1);w
mj<-c(0.150,0.149,0.147,0.146,0.144,0.143,0.142,0.140,0.139,0.137,0.136)
vj<-c(0.230,0.212,0.195,0.179,0.166,0.155,0.147,0.143,0.143,0.146,0.154)

#Oportunidad de invertir en Japón

ij<-data.frame(mj, vj);ij
g<-ggplot(data=ij,aes(x=vj,y=mj))+geom_point();g
g<-ggplotly(g);g


names1<-c('US','UK','France','Germany','Japan')
mean<-c(0.1355,0.1589,0.1519,0.1435,0.1497) #Retornos 
sigma<-c(0.1535,0.2430,0.2324,0.2038,0.2298) # Volatilidad
Eus<-mj
Eja<-vj
wus<-w
wja<-(1-wus)  
rus<-0.1355
rja<-0.1497
dus<-0.1535
dja<-0.2298
rouj<-0.2663


Erp<-wus*rus+wja*rja;round(Erp,3)
varuj<-wus^{2}*dus^{2}+wja^{2}*dja^{2}+2*wus*wja*rouj*dus*dja;round(varuj,3)
stdusja<-sqrt(varuj);round(stdusja,3)

plot(stdusja,Erp)

```











|Prob  |$R_{A}$ |$R_{B}$|$R_{C}$|$R_{D}$|$R_{E}$|$R_{F}$|
|----- |--------|-------|-------|-------|-------|-------|
|15$\%$|10$\%$  | 7$\%$ | 4$\%$ | 8$\%$ |13$\%$ |12$\%$ |
|15$\%$| 5$\%$  | 8$\%$ |-3$\%$ |-8$\%$ | 4$\%$ |10$\%$ |
|20$\%$| 8$\%$  |-4$\%$ | 8$\%$ |14$\%$ | 8$\%$ |-6$\%$ |
|30$\%$|13$\%$  | 8$\%$ |12$\%$ |15$\%$ |12$\%$ | 4$\%$ |
|10$\%$|15$\%$  |-5$\%$ |10$\%$ |12$\%$ |15$\%$ |10$\%$ |
|10$\%$| 3$\%$  |12$\%$ |17$\%$ |-5$\%$ |-4$\%$ |15$\%$ |



```{r}
Stock<-c('Sta','Stb','Stc','Std','Ste','Stf')
prob<-c(15,15,20,30,10,10)
ra<-c(10,5,8,13,15,3)
rb<-c(7,8,-4,8,-5,12)
rc<-c(4,-3,8,12,10,17)
rd<-c(8,-8,14,15,12,-5)
re<-c(13,4,8,12,15,-4)
rf<-c(12,10,-6,4,10,15)  

tabla<-cbind(prob,ra,rb,rc,rd,re,rf);tabla

## Retornos esperados 

Ea<-sum(prob*ra)/100
Eb<-sum(prob*rb)/100
Ec<-sum(prob*rc)/100
Ed<-sum(prob*rd)/100
Ee<-sum(prob*re)/100
Ef<-sum(prob*rf)/100  
  
RE<-c(Ea,Eb,Ec,Ed,Ee,Ef);round(RE,3)
#RE<-as.numeric(RE);RE



```








```{r}

sa<-sqrt(sum((ra-Ea)^{2}*(prob/100)));sa
sb<-sqrt(sum((rb-Eb)^{2}*(prob/100)));sb
sc<-sqrt(sum((rc-Ec)^{2}*(prob/100)));sc
sd<-sqrt(sum((rd-Ed)^{2}*(prob/100)));sd
se<-sqrt(sum((re-Ee)^{2}*(prob/100)));se
sf<-sqrt(sum((rf-Ef)^{2}*(prob/100)));sf

DE<-c(sa,sb,sc,sd,se,sf);round(DE,3)

```
Como  complemento podemos diseñar una gráfica de volatilidad vs rendimiento 


```{r}


vr<-data.frame(Stocks=c('Sta','Stb','Stc','Std','Ste','Stf'),DE,RE)

p <- ggplot(vr,aes(DE,RE,label=Stock,colour=DE))+geom_point()+
ggtitle("Volatilidad vs Rendimiento")+xlab("Volatilidad")+ ylab("Rendimiento")  
p + geom_text(check_overlap = TRUE, hjust = 0, nudge_x = 0.05)
#p<-ggplotly(p);p

```
Ahora podemos decidir con base a la volatilidad vs rendimientos esperados. Del gráfico podemos notar que el stock A es el más rendimineto da con menos 
riesgo.


Ahora podemos armar un portafolio y calcular los retornos esperados y la desviación estándar. 

Para calcular el retorno de un portafolio es:

$$ E(R_{p})=\sum_{i=1}^{n}w_{i}E(R_{i})$$
### Ejercicio

Calcule el retorno esperado de un portafolio con 50% en A, 50% en B.

```{r}
w1<-seq(0,1,by=0.1)
w2<-1-w1
#Erp<-w1*Ea+w2*Eb;Erp
require(gtools)
Stock<-c('Sta','Stb','Stc','Std','Ste','Stf')
Stock<-RE
a<-combinations(n=6, r=2, v=Stock, repeats=FALSE);a

Erp<-w1*Ea+w2*Eb;Erp
co_ab<-sum((ra-Ea)*(rb-Eb));co_ab/100


#var<-w1^{2}*Ea^{2}+w2^{2}*Eb^{2}+2*w1*w2*rouj*dus*dja;round(varuj,3)

w<-cbind(w1,w2);w

for(i in 1:length(a)){
b<-w*a[i];b  
}


```
Para calcular el retorno del portafolio usamos la siguiente expresión 
$$ RE(P)=w*r^{T}$$


$$ DS=\sqrt(w*Cov*w^{T})  $$



$$S=\frac{\sum_{i=1^{n}(x-\bar(x))^{3}}}{n*\sigma^{3}}$$










